【裁判字號】    97,訴,1250
【裁判日期】    980227
【裁判案由】    毒品危害防制條例
【裁判全文】
臺灣基隆地方法院刑事判決              97年度訴字第1250號
公  訴  人  臺灣基隆地方法院檢察署檢察官
被      告  乙○○
上列被告因違反毒品危害防制條例案件，經檢察官提起公訴（97
年度毒偵字第1535號），本院判決如下：
    主  文
乙○○施用第一級毒品，累犯，處有期徒刑捌月。
    事  實
一、乙○○前因詐欺案件，經臺灣臺中地方法院以96年度易字第
    2652號判決判處有期徒刑3月確定，經裁定減刑為有期徒刑1
    月15日後，甫於民國97年3月9日縮刑期滿執行完畢；另曾因
    施用毒品案件，經觀察、勒戒後，認有繼續施用毒品之傾向
    ，經裁定令入戒治處所施以強制戒治1年，於97年1月23日停
    止處分而出監，並由臺灣基隆地方法院檢察署檢察官以97年
    度戒毒偵字第7號不起訴處分書為不起訴處分確定。詎乙○
    ○猶不知悔改，復基於施用第一級毒品海洛因之犯意，於
    97年5月2日14時許為警採尿前回溯24小時內某時，在不詳地
    點，施用第一級毒品海洛因1次。嗣因其為列管之毒品人口
    ，而於同日在警局接受採尿送驗，結果呈施用第一級毒品海
    洛因代謝後之嗎啡陽性反應，而悉上情。
二、案經基隆市警察局移送臺灣基隆地方法院檢察署檢察官偵查
    起訴。
    理  由
一、訊據被告乙○○矢口否認有施用第一級毒品海洛因之犯行，
    辯稱：「當時患有膽結石，曾服用署立基隆醫院的藥，也曾
    自行到一祥西藥房去買止痛藥來吃，可能因此而導致驗尿有
    嗎啡陽性反應。」云云。經查：
  (一)被告於97年5月2日14時經警採集其尿液送檢驗結果，呈施用
    海洛因代謝後之嗎啡陽性反應，有台灣檢驗科技股份有限公
    司97年5月19日CH/2008/50108濫用藥物檢驗報告在卷可參，
    經本院再行送交法務部調查局覆驗結果亦呈嗎啡陽性反應，
    有該局97年12月11日調科壹字第09700494900號鑑定書在卷
    可考；參之以酵素免疫分析或薄層定性分析等方式為初步篩
    檢者，檢驗結果固有相當程度偽陽性之可能，然以氣（液）
    相層析、質譜分析之儀器為交叉確認者，檢驗結果出現偽陽
    性之機率則極低，因而具有公信力，再佐以「一般人注射海
    洛因後經體內吸收代謝約30分鐘後，以嗎啡型態為主開始排
    入尿中，且以最初6至12小時排泄量最多。若以日計，約有
    80%之毒品代謝物（嗎啡）可在注射後24小時內陸續由尿中
    排出體外」等情，亦有法務部調查局90年4月12日 (90)陸(
    一)字第90133335號函在卷可參，核足為被告不利之認定。
  (二)又經本院函查之結果，「乙○○於97年4月底至5月初並無至
    本院（行政院衛生署基隆醫院）就診，於97年7月2日因腎絞
    痛及97年8月26日因肝膿瘍至本院急診就診，於本院住院2次
    ，分別為97年8月3日至8月5日因膀胱結石及雙側腎結石住院
    、97年8月30日至9月2日因肝膿瘍住院（以前已在外院做膽
    囊切除），目前持續門診追蹤治療」等情，有行政院衛生署
    基隆醫院97年9月24日基醫病字第0970008747號函在卷可佐
    ；而經員警實地訪查一祥西藥房負責人楊國發之結果，於97
    年4月底並無被告至西藥局購買膽結石止痛藥之印象，僅有
    被告至店內購買友露安感冒藥水之印象等情，有基隆市警察
    局97年9月22日基警刑大偵一字第0970025693號函暨訪查筆
    錄在卷可參，而成藥友露安感冒藥水內不含可待因成分，不
    會有成癮現象，亦有該成藥之藥品成分表在卷可憑，是被告
    前開辯稱因服用腎結石藥物致尿液中有嗎啡反應云云，顯與
    事實相悖，應屬卸責之詞，不足採信。
  (三)被告因施用毒品案件，經觀察、勒戒後，認有繼續施用毒品
    之傾向，經裁定令入戒治處所施以強制戒治1年，於97 年1
    月23日停止處分而出監，並由臺灣基隆地方法院檢察署檢察
    官以97年度戒毒偵字第7號不起訴處分書為不起訴處分確定
    ，有上開不起訴書分書、臺灣基隆地方法院檢察署刑案資料
    查註紀錄表、臺灣高等法院被告全國前案紀錄表附卷足憑。
    本件事證明確，被告經觀察勒戒、強制戒治執行完畢後，於
    5年內再犯施用第一級毒品罪行，應依法論科。
二、核被告所為，係犯毒品危害防制條例第10條第1項之施用第
    一級毒品罪。其持有第一級毒品海洛因係供施用，其持有第
    一級毒品之低度行為應為施用第一級毒品之高度行為所吸收
    ，不另論罪。查被告有前開事實欄所載刑之執行完畢情形，
    有卷附台灣高等法院被告全國前案紀錄表可按，其受有期徒
    刑之執行完畢，5年以內故意再犯本件有期徒刑以上之罪，
    為累犯，依刑法第47條第1項之規定加重其刑。爰審酌被告
    經觀察勒戒、強制戒治（此有台灣高等法院被告全國前案紀
    錄表1紙在卷可稽），猶犯本件罪行、其施用毒品期間之久
    暫及次數、被告犯後矢口否認犯行等一切情狀，量處如主文
    所示之刑，以示儆懲。
據上論斷，應依刑事訴訟法第299條第1項前段，毒品危害防制條
例第10條第1項、第23條第2項，刑法第11條前段、第47條第1項
，判決如主文。
本案經檢察官甲○○到庭執行職務。
中    華    民    國    98    年    2    月    27    日
                  刑事第四庭審判長法  官    齊  潔
                                  法  官    周霙蘭
                                  法  官    何怡穎
以上正本證明與原本無異。
如不服本判決應於收受送達後10日內向本院提出上訴書狀，並應
敘述具體理由；其未敘述上訴理由者，應於上訴期間屆滿後20日
內向本院補提理由書 (均須按他造當事人之人數附繕本)「切勿
逕送上級法院」。
中    華    民    國    98    年    2    月    27    日
                                  書記官    鄭梅君
附錄所犯法條：
毒品危害防制條例第十條第一項、第二項
    施用第一級毒品者，處六月以上五年以下有期徒刑。
    施用第二級毒品者，處三年以下有期徒刑。


司法院資訊處製作；財團法人民間司法改革基金會備份。
